臺灣高雄地方法院民事判決　　　　　　　94年度訴字第1211號
原　　　告　甲○○
被　　　告　乙○○
當事人間刑事附帶民事訴訟請求損害賠償事件，經本院刑事庭移
送前來，本院於民國94年9月15日言詞辯論終結，判決如下：
  主  文
被告應給付原告新台幣壹拾萬元，及自民國九十四年六月十日起
至清償日止，按年息百分之五計算之利息。
原告其餘之訴駁回。
訴訟費用由被告負擔五分之一，餘由原告負擔。
本判決第一項得假執行；但被告如以新台幣壹拾萬元為原告預供
擔保後，得免為假執行。
原告其餘假執行之聲請駁回。
  事實及理由
一、原告主張：被告於民國93年12月5 日在高雄市○○區○○路
    455 號13樓，出手毆打伊，致伊頭部受傷併腦震盪、下唇挫
    傷、左肩、手肘及右腰瘀傷之傷害，經多次求診仍未治癒，
    造成伊身心受創嚴重，爰依侵權行為之法律關係請求被告支
    付慰撫金新台幣（下同）50萬元等語；並聲明：(一)被告應給
    付原告50萬元，及自94年6 月10起至清償日止，按年息5%計
    算之利息。(二)願供擔保請准宣告假執行。
二、被告則以：兩造係互毆，且原告請求慰撫金50萬元過高等語
    ，資為抗辯；並聲明：(一)原告之訴駁回。(二)如受不利判決，
    願供擔保，請准免為假執行。
三、原告主張被告於93年12月5 日在高雄市○○區○○路455 號
    13樓，出手毆打伊，致伊頭部受傷併腦震盪、下唇挫傷、左
    肩、手肘及右腰瘀傷之傷害，有健仁醫院診斷證明書、阮綜
    合醫院受理家庭暴力事件驗傷診斷書附於台灣高雄地方法院
    檢察署94年度偵字第890 號卷（見該卷第9 、10頁）可稽，
    業經核閱上開卷證屬實，復為被告所不爭執，堪信為真實，
    故原告主張被告不法侵害其身體，致伊受傷受傷等情，應堪
    採信。
四、按不法侵害他人之身體，被害人雖非財產上之損害，亦得請
    求賠償相當之金額。民法第195 條第1 項定有明文。被告傷
    害原告之身體既經認定如前，則原告請求非財產上之損害賠
    償，為有理由。經查，原告為高職畢業、目前從事房屋仲介
    ，每月收入約2 萬5 千元，93年度之財產所額為17,982元，
    有房屋、土地各1 筆、汽車1 部，財產總額756,880 元；被
    告高中肄業，目前無業、無收入，93年度投資1 筆，財產總
    額20萬元等情，為兩造所不爭執，並有本院稅務電子閘門財
    產所得調件明細表（見本院卷第17至26頁）可參。本院審酌
    兩造之教育程度、社會地位、經濟狀況及原告所受上開傷勢
    等情，認原告請求之慰撫金以10萬元為適當，逾此部分之請
    求，不應准許。從而，原告依侵權行為之法律關係請求被告
    給付慰撫金10萬元，及自起訴狀繕本送達（94年3 月7 日送
    達）後之94年6 月10日起至清償日止按年息5%計算之利息，
    為有理由，逾此部分之請求，為無理由，應予駁回。
五、兩造陳明願供擔保，聲請宣告假執行或免為假執行，經核原
    告勝訴部分，所命給付金額未逾50萬元，應依職權宣告假執
    行；被告之聲請，合於法律之規定，爰酌定相當之擔保金額
    宣告之；原告其餘假執行之聲請，因訴之駁回而失所依附，
    應併予駁回。
六、本件事證已臻明確，兩造其餘主張、陳述及證據，於結果之
    判斷均不生影響，爰不一一贅述，附此敘明。
七、結論：原告之訴一部有理由，一部無理由，依民事訴訟法第
    79條、第389 條第1 項第5 款、第392 條第2 項，判決如主
    文。
中　　華　　民　　國　　94　　年　　9 　　月　　29　　日
                  民事第五庭審判長法  官  魏式璧
                                  法  官  吳俊龍
                                  法  官  方錦源
正本係照原本作成。
如對本判決上訴，須於判決送達後20日內向本院提出上訴狀。
中　　華　　民　　國　　94　　年　　9 　　月　　29　　日
                                  書記官　邱靜銘
